【裁判字號】    99,訴,988
【裁判日期】    990928
【裁判案由】    違反毒品危害防制條例
【裁判全文】
臺灣彰化地方法院刑事判決               99年度訴字第988號
公  訴  人  臺灣彰化地方法院檢察署檢察官
被      告  甲○○
選任辯護人  林伸全律師
            張崇哲律師
            張仕融律師
被      告  乙○○
選任辯護人  蘇慶良律師
上列被告因違反毒品危害防制條例案件，經檢察官提起公訴（99
年度偵字第6345號、第6793號），本院判決如下：
    主  文
甲○○犯如附表編號1 至7 所示之罪，累犯，各處如附表編號1
至7 所示之刑，應執行有期徒刑伍年捌月。扣案之SAMSUNG
ANYCALL 行動電話壹支與乙○○連帶沒收；未扣案之門號0000-0
00000 號SIM 卡壹張與乙○○連帶沒收，如全部或一部不能沒收
時，追徵其價額；未扣案之販賣第二級毒品所得新臺幣壹萬捌仟
元沒收，如全部或一部不能沒收時，以其財產抵償之（其中新臺
幣參仟伍佰元與乙○○連帶沒收，如全部或一部不能沒收時，以
其等財產連帶抵償之）。
乙○○犯如附表編號2 、7 所示之罪，各處如附表編號2 、7 所
示之刑，應執行有期徒刑參年拾月。扣案之SAMSUNG ANYCALL 行
動電話壹支與甲○○連帶沒收；未扣案之門號0000-000000 號
SIM 卡壹張與甲○○連帶沒收，如全部或一部不能沒收時，追徵
其價額；未扣案之販賣第二級毒品所得新臺幣參仟伍佰元與甲○○連帶沒收，如全部或一部不能沒收時，以其等財產連帶抵償之
。
    事  實
一、甲○○（綽號阿國）前於民國90年間，因違反毒品危害防制
    條例案件，經本院以90年度彰簡字第157 號判決判處有期徒
    刑3 月，如易科罰金以銀元3 佰元折算1 日確定（第1 案）
    ；復因違反毒品危害防制條例案件，經本院以90年度簡字第
    103 號判決判處有期徒刑5 月，如易科罰金以銀元3 佰元折
    算1 日確定（第2 案）；又於92年間，因搶奪案件，經本院
    以90年度訴字第296 號判決判處有期徒刑2 年6 月，並經臺
    灣高等法院臺中分院以91年度上訴字第1279號、最高法院以
    92年度臺上字第161 號判決駁回上訴確定（第3 案）；上開
    第2 、3 案，經臺灣高等法院臺中分院以92年度聲字第385
    號裁定應執行有期徒刑2 年9 月，並與第1 案接續執行，業
    於94年4 月4 日縮短刑期假釋出監，並於95年1 月22日保護
    管束期滿未經撤銷，視為執行完畢。
二、甲○○與其同居人乙○○均明知甲基安非他命係毒品危害防
    制條例第2 條第2 項第2 款所規定之第二級毒品，不得非法
    持有、販賣。詎甲○○竟基於販賣第二級毒品甲基安非他命
    之各別犯意，單獨販賣第二級毒品甲基安非他命予丁○○、
    丙○○共5 次（販賣時間、地點、毒品數量及販賣方式均詳
    如附表編號1 、3 至6 所示）。又甲○○、乙○○共同基於
    販賣第二級毒品甲基安非他命之犯意聯絡，分別販賣第二級
    毒品甲基安非他命予丁○○、戊○○共2 次（販賣時間、地
    點、毒品數量及販賣方式均詳如附表編號2 、7 所示）。嗣
    經警依法對甲○○所持用之門號0000-000000 號行動電話進
    行通訊監察，並為警於99年7 月1 日上午6 時10分許，持臺
    灣彰化地方法院檢察署檢察官核發之拘票及本院所核發之搜
    索票，在彰化縣和美鎮○○路95號「七星汽車旅館215 室」
    查獲，當場扣得甲○○所有之SAMSUNG ANYCALL 行動電話（
    內已無SIM 卡，原搭配門號0000-000000 號SIM 卡使用）1
    支、PHONE 行動電話（含門號0000-000000 號SIM 卡1 張）
    1 支，乙○○所有之MOTOROLA行動電話、LG行動電話各1 支
    ，吳科潔所有之甲基安非他命2 包（毛重合計1.02公克）、
    安非他命吸食器2 個、帳冊1 本、NOKIA 行動電話1 支（含
    門號0000-000000 號SIM 卡1 張）、新臺幣（下同）23,000
    元現金【吳科潔涉嫌販賣毒品案件部分，業經臺灣彰化地方
    法院檢察署檢察官以99年度偵字第6345號為不起訴處分；施
    用毒品案件部分，則由檢察官另案偵辦中】，及蘇永良所有
    之長江A969型行動電話1 支（含門號0000-000000 號SIM 卡
    1 張），循線查悉上情。
三、案經彰化縣警察局移送臺灣彰化地方法院檢察署檢察官偵查
    起訴。
    理  由
壹、證據能力部分
一、按被告以外之人於審判外之言詞或書面陳述，除法律有規定
    者外，不得作為證據，刑事訴訟法第159 條第1 項固有明文
    。惟按被告以外之人於偵查中向檢察官所為陳述，除顯有不
    可信之情況者外，得為證據，同法第159 條之1 第2 項定有
    明文。偵查中對被告以外之人（包括證人、鑑定人、告訴人
    、被害人及共同被告等）所為之偵查筆錄，或被告以外之人
    向檢察官所提之書面陳述，性質上均屬傳聞證據。惟現階段
    刑事訴訟法規定檢察官代表國家偵查犯罪、實施公訴，依法
    其有訊問被告、證人及鑑定人之權，證人、鑑定人且須具結
    ，而實務運作時，檢察官偵查中向被告以外之人所取得之陳
    述，原則上均能遵守法律規定，不致違法取供，其可信度極
    高。再者，該「被告以外之人」，如經法院於審理中賦予被
    告有與之對質、詰問其現在與先前陳述瑕疵之機會，自屬已
    充分保障被告之對質詰問權，職是，除反對該項供述得具有
    證據能力之一方，已釋明「顯有不可信之情況」之理由，或
    該偵查中之陳述除另違反應具結而未具結之規定外，應具證
    據能力。查證人丁○○、丙○○、戊○○及共同被告甲○○
    、乙○○以證人身份於偵查中之證述，均已依法具結，渠等
    未曾提及檢察官在偵查時有不法取供之情形，且被告及其辯
    護人亦均未曾釋明上開證述有何顯不可信之情況，是以上開
    證人於偵查中之證述，均具有證據能力。
二、復按有事實足認被告或犯罪嫌疑人有最輕本刑為3 年以上有
    期徒刑之罪嫌，並危害國家安全或社會秩序情節重大，而有
    相當理由可信其通訊內容與本案有關，且不能或難以其他方
    法蒐集或調查證據者，得發通訊監察書。通訊監察書，偵查
    中由檢察官依司法警察機關聲請或依職權以書面記載第11條
    之事項，並敘明理由、檢附相關文件，聲請該管法院核發，
    審判中由法官依職權核發。又除法律另有規定外，實施刑事
    訴訟程序之公務員因違背法定程序取得之證據，其有無證據
    能力之認定，應審酌人權保障及公共利益之均衡維護。通訊
    保障及監察法第5 條第1 項第1 款、第2 項、刑事訴訟法第
    158 條之4 分別定有明文。本件被告甲○○所使用之0000-0
    00000 號行動電話之監聽錄音，經臺灣彰化地方法院檢察署
    檢察官聲請本院核准在案，有詳載聲監案號、案由、監察電
    話、對象及譯文等之本院通訊監察書（彰警刑偵三字第0990
    038272號卷第88-91 頁）及譯文紀錄等附卷可參，係依法所
    為之監聽；況審酌電話監聽侵害被告權益之種類及輕重、對
    於被告訴訟上防禦不利益之程度、犯罪所生之危害或實害等
    情形，兼顧人權保障及公共利益之均衡維護，堪認本件此部
    分電話監聽合於比例原則，應具有證據能力。
三、又被告以外之人於審判外之陳述，雖不符刑事訴訟法第159
    條之1 至第159 條之4 之規定，而經當事人於審判程序同意
    作為證據，法院審酌該言詞陳述或書面陳述作成時之情況，
    認為適當者，亦得為證據；當事人、代理人或辯護人於法院
    調查證據時，知有第159 條第1 項不得為證據之情形，而未
    於言詞辯論終結前聲明異議者，視為有前項之同意，刑事訴
    訟法第159 條之5 定有明文。查證人丁○○、丙○○、戊○○及共同被告甲○○、乙○○於警詢中之證述，均為被告以
    外之人於審判外之陳述，均屬傳聞證據；惟被告及其辯護人
    於本院言詞辯論終結前，對於上開證言，均未聲明異議，本
    院審酌上開傳聞證據作成之情狀，並無出於不正取供或其他
    違法不當情事，且客觀上亦無顯不可信之情況，堪認為適當
    ，揆諸上開條文之規定，均應有證據能力。
四、末按照相機拍攝之照片，係依機器之功能，攝錄實物形貌而
    形成之圖像，除其係以人之言詞或書面陳述為攝取內容，並
    以該內容為證據外，照片所呈現之圖像，並非屬人類意思表
    達之言詞或書面陳述，當非屬「被告以外之人於審判外之言
    詞或書面陳述」之範圍內，其有無證據能力，自應與一般物
    證相同，端視其取得證據之合法性及已否依法踐行證據之調
    查程序，以資認定（最高法院97年度臺上字第3854號判決意
    旨參照）。另行動電話通聯紀錄，係行動電話發話、受話之
    有關電話號碼、發（受）話基地臺位置、發（受）話日、時
    、分、秒及發（受）話耗費時間等事項紀錄，其用途是作為
    收取電話費或證明電話發（受）話紀錄之用，上述資料於電
    話發（受）話時，電信公司之機房電腦即利用磁片紀錄，固
    定時間將磁片之紀錄利用電腦列印，係機械性列印之通聯紀
    錄，並非供述證據，而無傳聞法則之適用。查卷附之扣押物
    及現場照片共9 張（彰警刑偵三字第0990038272號卷第67-
    71頁），係處理員警以電子科技設備運作所留存之影像紀錄
    ；被告甲○○所持用之門號0000-000000 號行動電話及證人
    丁○○所持用之0000-000000 號行動電話雙向通聯紀錄（本
    院卷(二)第4-59頁），亦係機械性列印之通聯紀錄，揆諸前揭
    前揭最高法院判決意旨及說明，均非供述證據，不受傳聞法
    則之限制，亦核無違法取得之情形，自均具有證據能力，合
    先敘明。
貳、事實認定部分
一、訊據被告甲○○、乙○○，對於附表所示之犯罪事實，於偵
    查中及本院訊問、審理時均坦承不諱（參見附表【偵訊自白
    情形】；本院卷(一)第38-47 頁；本院卷(二)第91頁、第100 反
    面至第101 頁反面），核與證人（即毒品交易對象）丁○○
    、丙○○、戊○○及同案被告乙○○、甲○○分別於警詢、
    偵查中、本院審理時之證述相符（參見附表【相關證人之證
    述欄】所示），復有被告甲○○所持用之門號0000-000000
    號行動電話及證人丁○○所持用之0000-000000 號行動電話
    雙向通聯紀錄、相關通訊監察譯文所示內容及本院核發之通
    訊監察書等附卷可參（詳見附表之【通訊監察資料欄】所示
    ）。又被告2 人於99年7 月1 日上午6 時10分許，為警持臺
    灣彰化地方法院檢察署檢察官核發之拘票及本院所核發之搜
    索票，在上揭汽車旅館內查獲等情，亦有搜索扣押筆錄、扣
    押物品收據、扣押物品目錄表、扣押物及現場照片共9 張附
    卷可參（彰警刑偵三字第0990038272號卷第60-62 頁、第67
    -71 頁），暨有犯罪事實欄所示之扣押物可資佐證。再者證
    人丁○○、丙○○、戊○○等人確均有施用第二級毒品甲基
    安非他命之前科素行，亦有其等之臺灣高等法院被告前案紀
    錄表及相關起訴書、判決書在卷可稽（本院卷(一)第52-95 頁
    ），足認被告2 人之任意性自白與事實相符，堪以採認。
二、至證人戊○○就如附表編號7 所示之事實，於警詢及偵查中
    證述：該次所購買之毒品，施用後感覺品質很不好，而認伊
    所購得者係「糖」，而非甲基安非他命等語（99年度他字第
    844 號卷第6 頁、第15頁）。惟查被告甲○○於本院審理時
    供稱：證人戊○○於99年5 月14日上午11時17分許打電話給
    伊（通話內容詳見附表編號7 【通訊監察資料欄】所示），
    應該是抱怨份量少，若是500 元的甲基安非他命，伊大概可
    以吸食3 、4 口，伊不曉得證人張鳳釵是怎麼使用的，一下
    子就沒了，伊確實是賣甲基安非他命給證人戊○○等語；被
    告乙○○亦於本院審理時供稱：該通通話係證人戊○○嫌份
    量少，證人戊○○可能是吸毒很久了等語（本院卷(二)第95頁
    反面）；且被告乙○○於偵查中亦供稱：該次交易之毒品數
    量很少，幾乎就是空袋子而已等語（99年度偵字第6345號卷
    第38頁）。本院衡酌證人戊○○係自82年間起即有多次麻藥
    等毒品前科紀錄（參見卷附戊○○之臺灣高等法院被告前案
    紀錄表，本院卷(一)第84-95 頁），可見證人戊○○所需解癮
    之毒品份量非小，而本次其僅購入500 元之甲基安非他命，
    數量非多，是證人戊○○於該次毒品交易施用後，之所以會
    抱怨被告2 人所販賣予其者係「糖」而非甲基安非他命，應
    係該次毒品之交易數量微少，且證人戊○○毒癮較大所致，
    被告2 人該次販賣予證人戊○○者，確係甲基安非他命而非
    僅是「糖」，應堪認定。
三、綜上所述，被告甲○○就附表編號1 至7 所示之犯行，均堪
    以認定；被告乙○○就附表編號2 、7 所示之犯行，亦洵堪
    認定，均應依法論科。
參、論罪科刑部分
一、按毒品危害防制條例第2 條第2 項第2 款規定，甲基安非他
    命係屬列管之第二級毒品，不得非法持有、轉讓、販賣。又
    販賣毒品之所謂販賣行為，係行為人基於營利之目的，而販
    入或賣出毒品而言。販賣毒品者，其主觀上須有營利之意圖
    ，且客觀上有販賣之行為，即足構成，至於實際上是否已經
    獲利，則非所問。即於有償讓與他人之初，係基於營利之意
    思，並著手實施，而因故無法高於購入之原價出售，最後不
    得不以原價或低於原價讓與他人時，仍屬販賣行為。必也始
    終無營利之意思，縱以原價或低於原價有償讓與他人，方難
    謂為販賣行為，而僅得以轉讓罪論處（最高法院93年度臺上
    字第1651號判決意旨參照）。
二、核被告甲○○就附表編號1 至7 所為，均係犯毒品危害防制
    條例第4 條第2 項之販賣第二級毒品罪；被告乙○○就附表
    編號2 、7 所為，亦係犯毒品危害防制條例第4 條第2 項之
    販賣第二級毒品罪。被告甲○○及乙○○就附表編號2 、7
    所示販賣第二級毒品罪之實施，有犯意聯絡及行為分擔，均
    為共同正犯。
三、再按94年2 月2 日修正公佈，於95年7 月1 日施行之刑法，
    基於刑罰公平原則之考量，杜絕僥倖之犯罪心理，並避免易
    致鼓勵犯罪之誤解，已刪除第56條連續犯之規定。行為人反
    覆實行之犯罪行為茍係在刑法修正施行後者，因法律之修正
    已生阻斷連續犯之法律效果，除認應合於接續犯、繼續犯、
    集合犯等實質上一罪關係而以一罪論處外，基於一罪一罰之
    刑罰公平性，自應併合處罰。而刑法上所謂集合犯是指立法
    者所制定之犯罪構成要件中，本就預定有數個同種類之行為
    將反覆實行之犯罪而言，是將各自實現犯罪構成要件之多數
    行為，解釋為集合犯，而論以一罪；是以對於集合犯，必須
    從嚴解釋，以符合立法者之意向。所謂集合犯，係指數犯罪
    構成要件中，本即預定有數個同種類之行為將反覆實行，雖
    其特質為行為含有反覆實行複數行為而評價為包括一罪，但
    並非其所有反覆實行之行為，皆一律認為包括一罪，仍須從
    行為人之主觀犯意，自始係基於概括性，行為之時、空上具
    有密切關係，且依社會通念，認屬包括之一罪為合理適當者
    ，始足當之，否則仍應依實質競合予以併合處罰。犯罪是否
    包括一罪之集合犯，客觀上，應斟酌其法律規定文字之本來
    意涵、實現該犯罪目的之必要手段、社會生活經驗中該犯罪
    實行常態及社會通念等；主觀上，則視其是否出於行為人之
    一次決意，並秉持刑罰公平原則，加以判斷（最高法院96年
    度臺上字第1850號、96年度臺上字第3531號、96年度臺上字
    第4969號、96年度臺上字第1168號判決意旨參照）。查被告
    甲○○就附表編號1 至7 所為之販賣第二級毒品罪、被告乙○○就附表編號2 、7 所為之販賣第二級毒品罪，依吾人之
    生活經驗，其犯罪之實行，並非以反覆、繼續為常態，且其
    販賣之時間、地點均不盡相同，難認係出於被告2 人之1 次
    犯罪決意，尚不得認僅成立集合犯之包括一罪，是本件被告
    甲○○就附表所犯之7 次販賣第二級毒品罪、被告乙○○就
    附表編號2 、7 所犯之2 次販賣第二級毒品罪，均應予分論
    併罰。
四、查被告甲○○前曾有如犯罪事實欄一所示之前科，有臺灣高
    等法院被告前案紀錄表及臺灣彰化地方法院檢察署刑案資料
    查註紀錄表各1 份附卷可參，其於受有期徒刑之執行完畢後
    ，5 年內故意再犯附表編號1 至7 所示最重本刑為有期徒刑
    以上之罪，核屬累犯，除法定本刑為無期徒刑部分，依法不
    得加重外，應就有期徒刑及得易科罰金刑部分，依刑法第47
    條第1 項之規定各加重其刑。再按犯毒品危害防制條例第4
    條至第8 條之罪於偵查及審判中均自白者，減輕其刑，毒品
    危害防制條例第17條第2 項定有明文。查被告甲○○就附表
    編號1 至7 所示之犯行、被告乙○○就附表編號2 、7 所示
    之犯行，於偵查及審判中均自白不諱（參見附表【偵訊自白
    情形欄】所示；本院99年9 月14日審判筆錄），爰均依毒品
    危害防制條例第17條第2 項之規定，均各減輕其刑。被告甲○○部分，則依法先加重後減輕之。又被告2 人之前揭犯行
    ，既皆經本院依毒品危害防制條例第17條第2 項自白減刑之
    規定減輕其刑，斟酌其減刑後之法定刑及其所為之犯罪情節
    ，並無情輕法重而有違罪刑相當性及比例原則之情形，爰均
    不另依刑法第59條之規定酌量減輕其刑，併此敘明。
五、爰審酌被告甲○○、乙○○均有多次毒品前科，有臺灣高等
    法院被告前案紀錄表及臺灣彰化地方法院檢察署刑案資料查
    註紀錄表各1 份附卷可參，素行非佳，渠等均明知甲基安非
    他命係列管之第二級毒品，使用均容易成癮，濫行施用，非
    但對施用者身心造成傷害，且多有施用致死之案例，而因其
    成癮性，常使施用者經濟地位發生實質改變而處於劣勢，容
    易造成家庭破裂戕害國力，為國家嚴格查禁之違禁物，仍不
    顧販賣對象可能面臨之困境而為販賣之犯行，渠等販賣之行
    為，已助長毒品流通，致生危害於社會及他人身體健康，並
    考量渠等犯罪之動機、目的、手段、智識程度、生活狀況，
    及犯後坦承犯行之態度等一切情狀，分別量處如附表【主文
    欄】所示之刑，並各定其應執行之刑，以示懲儆。
六、沒收部分
(一)、按毒品危害防制條例第19條第1 項規定性質上係沒收之補充
    規定。其屬於本條所定沒收之標的，如得以直接沒收者，判
    決主文僅宣告沒收即可，不生「追徵其價額」或「以其財產
    抵償之」問題，須沒收之標的全部或一部不能沒收時，始生
    「追徵其價額」或「以其財產抵償之」選項問題。而「追徵
    其價額」或「以其財產抵償之」係屬兩種選項，分別係針對
    現行貨幣以外之其他財產與現行貨幣而言。本規定所稱「追
    徵其價額」者，係指所沒收之物為金錢以外之其他財物而無
    法沒收時，因其實際價值不確定，應追徵其價額，使其繳納
    與原物相當之價額，並無以其財產抵償之問題。倘嗣後追徵
    其金錢價額，不得結果而須以其財產抵償者，要屬行政執行
    機關依強制執行之法律之執行問題，即無不能執行之情形，
    自毋庸諭知「或以其財產抵償之」。如不能沒收之沒收標的
    為金錢時，因價值確定，判決主文直接宣告「以其財產抵償
    之」即可，不發生追徵價額之問題（最高法院99年6 月29日
    第5 次刑事庭會議決議(二)參照）。復按所謂「其因犯罪所得
    之財物」，並不以當場搜獲扣押者為限；而販賣毒品所得之
    對價，不問其中何部分屬於成本，何部分屬於犯罪所得之財
    物，應均予沒收，始與上開法條之規定符合；且因犯罪所得
    之財物，亦不能與正常營利事業計算營利所得之情形，相提
    並論（最高法院65年度第5 次刑庭庭推總會議決議意旨參照
    ）。又按毒品危害防制條例第19條第1 項規定，並無如同條
    例第18條第1 項所定「不問屬於犯人與否，沒收之」之明文
    ，自屬相對沒收主義之立法。是其應沒收之物，應以屬被告
    所有者為限（最高法院93年度臺上字第462 號判決意旨參照
    ）。末按沒收依主從不可分之原則，應附隨緊接於主刑之下
    而同時宣告；又共同正犯因相互間利用他人之行為，以遂行
    其犯意之實現，本於責任共同之原則，有關沒收部分，對於
    共犯間供犯罪所用之物，自均應為沒收之諭知。
(二)、查扣案之SAMSUNG ANYCALL 行動電話1 支及未扣案之門號00
    00-000000 號SIM 卡1 張，均係被告甲○○單獨犯附表編號
    1 、3 至6 所示之犯行及被告甲○○、乙○○共同犯附表編
    號2 、7 所示之犯行時聯繫購毒者所用之物，已如前述，且
    經被告甲○○坦認均係其所有之物（本院卷(二)第96頁），則
    上開行動電話1 支及SIM 卡1 張，既均係供被告2 人單獨或
    共同犯毒品危害防制條例第4 條之罪所使用之物，自均應依
    毒品危害防制條例第19條第1 項規定宣告沒收（被告甲○○
    部分，於附表編號1 至7 所示之各罪下均宣告沒收；被告乙○○部分，則於附表編號2 、7 所示之罪下宣告沒收），並
    依共同正犯責任共同之原則，於被告2 人共同犯編號2 、7
    所示之罪下，宣告連帶沒收；另未扣案之SIM 卡1 張，係現
    行貨幣以外之其他財物，如一部或全部不能沒收時，追徵其
    價額。
(三)、另查被告甲○○就附表編號1 、3 至6 所示販賣第二級毒品
    甲基安非他命所獲取之款項（合計14,500元），及被告甲○○與乙○○就附表編號2 、7 所示共同販賣第二級毒品甲基
    安非他命所獲取之款項（合計3,500 元），依其交易狀態，
    業經收取，雖未經扣案，惟均屬被告2 人犯毒品危害防制條
    例第4 條之罪所得之財物，依毒品危害防制條例第19條第1
    項規定，仍應宣告沒收，共同販毒所得3,500 元部分，並依
    共同正犯責任共同原則，連帶沒收之。又因其犯罪所得財物
    為新臺幣，是如全部或一部不能沒收時，以其財產抵償之（
    其中3,500 元部分，應由其等財產連帶抵償之）。
(四)、至扣案之PHONE 行動電話1 支（含門號0000-000000 號SIM
    卡1 張），為被告甲○○所有；而MOTOROLA行動電話、LG行
    動電話各1 支，則為被告乙○○所有，業據被告甲○○於警
    詢及偵查中供承明確（彰警刑偵三字第0990038272號卷第2
    頁反面、99年度偵字第6345號卷第31頁），及據被告乙○○
    於本院審理時供承在案（本院卷(二)第96頁），惟查上開行動
    電話及SIM 卡，與本案被告甲○○、乙○○所犯之罪，並無
    任何關聯性，爰不併予宣告沒收。另扣案之甲基安非他命2
    包（毛重合計1.02公克）、安非他命吸食器2 個、帳冊1 本
    、NOKIA 行動電話1 支（含門號0000-000000 號SIM 卡1 張
    ）及現金23,000元，被告2 人均堅稱非其所有而為案外人吳
    科潔所有，核與案外人吳科潔於警詢及偵查中之供述相符（
    彰警刑偵三字第0990038272號卷第20頁反面、99年度偵字第
    6345號卷第43頁）；而長江A969型行動電話1 支（含門號00
    00-000000 號SIM 卡1 張），則係案外人蘇永良所有，業據
    案外人蘇永良於警詢及偵查中供稱明確（99年度他字第844
    號卷第55頁），經查上開物品亦與被告2 人犯本案之罪均無
    任何關連性，亦均不另宣告沒收。
據上論斷，應依刑事訴訟法第299 條第1 項前段，毒品危害防制
條例第4 條第2 項、第17條第2 項、第19條第1 項，刑法第11條
、第28條、第47條第1 項、第51條第5 款，判決如主文。
本案經檢察官高宏銘到庭執行職務。
中    華    民    國    99    年    9     月    28    日
                  刑事第七庭    審判長法  官  葉明松
                                      法  官  戰諭威
                                      法  官  郭麗萍
以上正本證明與原本無異。
如不服本判決應於收受判決後10日內向本院提出上訴書狀，並應
敘述具體理由；其未敘述上訴理由者，應於上訴期間屆滿後20日
內向本院補提理由書（均須按他造當事人之人數附繕本）「切勿
逕送上級法院」。
中    華    民    國    99    年    9    月    28    日
                                     書記官  吳冠慧
附錄本案論罪科刑法條：
毒品危害防制條例第4條
製造、運輸、販賣第一級毒品者，處死刑或無期徒刑；處無期徒
刑者，得併科新臺幣2 千萬元以下罰金。
製造、運輸、販賣第二級毒品者，處無期徒刑或7 年以上有期徒
刑，得併科新臺幣1 千萬元以下罰金。
製造、運輸、販賣第三級毒品者，處5 年以上有期徒刑，得併科
新臺幣7 百萬元以下罰金。
製造、運輸、販賣第四級毒品者，處3 年以上10年以下有期徒刑
，得併科新臺幣3 百萬元以下罰金。
製造、運輸、販賣專供製造或施用毒品之器具者，處1 年以上7
年以下有期徒刑，得併科新臺幣1 百萬元以下罰金。
前五項之未遂犯罰之。

司法院資訊處製作；財團法人民間司法改革基金會備份。
